臺灣板橋地方法院刑事判決　　　　　　　 93年度訴字第326號
公　訴　人　臺灣板橋地方法院檢察署檢察官
被　　　告　丁○○
　　　　　　　　　　　號
指定辯護人　本院公設辯護人丙○○
上列被告因槍砲彈藥刀械管制條例案件，經檢察官提起公訴（93
年度偵字第528 號），本院判決如下：
    主  文
丁○○未經許可持有可發射子彈具有殺傷力之改造手槍，處有期
徒刑壹年陸月，併科罰金新臺幣拾萬元，罰金如易服勞役以銀元
參佰元即新臺幣玖佰元折算壹日，緩刑伍年；扣案仿ＧＬＯＣＫ
廠十七型半自動手槍之改造手槍壹支（含空彈匣壹個，槍枝管制
編號0000000000）沒收。
    事  實
一、丁○○曾因犯酒醉不能安全駕駛交通動力工具之公共危險罪
    ，於民國（下同）91年8 月20日，經臺灣臺北地方法院以91
    年度北交簡字第1209號判決判處罰金新臺幣3 萬2 千元，如
    易服勞役以銀元3 百元即新臺幣9 百元折算一日確定，並於
    92年8月25日繳納科罰金執行完畢。
二、丁○○因知悉共同被告乙○○持有乙支由仿ＧＬＯＣＫ廠十
    七型半自動手槍之玩具手槍改造而成之可發射子彈、具有殺
    傷力改造手槍（其改造方式係將原玩具手槍之槍管換裝成可
    擊發子彈之金屬槍管），其明知未經主管機關許可、不得持
    有可發射子彈、具有殺傷力之改造手槍，竟出於好奇玩賞之
    目的，萌生未經許可持有上開改造手槍之犯意，於92年12月
    8 日晚間8 時許，在乙○○所開設位於臺北縣博愛街195 號
    之「Ｋ卡拉ＯＫ店」前，撥打電話向乙○○洽借前揭仿ＧＬ
    ＯＣＫ廠十七型半自動手槍之改造手槍把玩，並約定翌日返
    還。而乙○○因腳傷不便親自交付，即將該支改造手槍放入
    背包，指示共同被告甲○○轉交予在店外自小客車內等候之
    丁○○，丁○○取得前揭裝有改造手槍之背包後，將之開啟
    取出該支改造手槍而收受持有，並將騰空之背包交還當時同
    坐在自小客車內之甲○○，其待甲○○下車後即攜上揭改造
    手槍離去。嗣於92年12月29日晚間7 時20分許，警方持搜索
    票至臺北縣博愛街195 號「Ｋ卡拉ＯＫ店」實施搜索，適丁○○赴該處欲將前揭仿ＧＬＯＣＫ廠十七型半自動手槍之改
    造手槍交還乙○○，乃為警當場一併查獲，警方並在丁○○
    所攜背包內查扣該改造手槍乙支（含空彈匣，槍枝管制編號
    0000000000）。
二、案經臺北縣政府警察局新莊分局報請臺灣板橋地方法院檢察
    署檢察官偵查起訴。
    理  由
甲、證據能力部分
一、按被告以外之人於審判外之言詞或書面陳述，除法律有規定
    者外，不得作為證據，刑事訴訟法第159 條第1 項定有明文
    ，此即學理上所稱「傳聞證據排除法則」。又被告以外之人
    於審判外之陳述，雖不符同法第159 條之1 至第159 條之4
    之規定，而經當事人於審判程序同意作為證據，法院審酌該
    言詞陳述或書面陳述作成時之情況，認為適當者，亦得為證
    據。當事人、代理人或辯護人於法院調查證據時，知有第15
    9 條第1 項不得為證據之情形，而未於言詞辯論終結前聲明
    異議者，視為有前項之同意，此則據同法第159 條之5 規定
    甚明。
二、而鑒於採用傳聞證據排除法則之重要理由之一，係因傳聞證
    據未經當事人之反詰問予以覈實，若當事人願放棄對原供述
    人之反對詰問時，原則上即可承認該傳聞證據之證據能力，
    而揆諸我國刑事訴訟法第159 條之5 之立法理由，除參照前
    述傳聞證據排除法則之基本法理外，亦參考日本刑事訴訟法
    第326 條之立法例，查日本刑事審判實務之運作，有關檢察
    官及被告均同意作為證據之傳聞書面材料或陳述，可直接援
    引該國刑事訴訟法第326 條作為傳聞例外之法律依據，僅在
    檢察官與被告不同意之情況下，乃須根據其他傳聞例外規定
    俾以斟酌該等書面材料或陳述是否具有證據能力，在當事人
    間無爭執之案件中，傳聞證據基本上均可依據前引規定提出
    於法院使用。據此，我國刑事訴訟法第159 條之5 之適用應
    可作同上之解釋，本件共同被告乙○○、甲○○於警詢時及
    檢察官偵訊時所為之陳述，固為被告以外之人於審判外之陳
    述，均屬傳聞證據，惟公訴人、被告丁○○及其辯護人就前
    開審判外之陳述，迄於言詞辯論終結前未為異議之聲明，而
    本院審酌渠等陳述作成時之情況，核無違法取證及證明力明
    顯過低之瑕疵，亦認為以之作為證據為適當，故依諸上開規
    定及說明，前引共同被告乙○○、甲○○於審判外之陳述是
    否屬於傳聞之例外，無庸先行考量刑事訴訟法第159 條之1
    第2 項、第159 條之2 、第159 條之3 等規定，得逕依同法
    第159 條第1 項規定作為證據。
三、內政部警政署刑事警察局93年1 月15日刑鑑字第0930003286
    號槍彈鑑定書係該局執行槍枝鑑定公務所出具之書面鑑定報
    告，依刑事訴訟法第159 條第1 項立法理由及同法第206 條
    第1 項規定，得為證據。
乙、認定事實及論罪科刑部分
一、訊據被告丁○○對於上揭犯罪事實已於本院審判中坦承不諱
    ，核與共同被告乙○○、甲○○於警詢及偵查中陳述出借改
    造手槍情節相符，且有扣案仿ＧＬＯＣＫ廠十七型半自動手
    槍之玩具手槍改製而成之改造手槍乙支可資佐證，上開改造
    手槍經送請內政部警政署刑事警察局鑑驗結果，確認係將原
    玩具手槍之槍管換裝為土製金屬槍管，雖欠缺抓子鉤，但仍
    可供擊發子彈使用，具有殺傷力無誤，有該局93年1 月15日
    刑鑑字第0930003286號槍彈鑑定書在卷可稽，本件事證明確
    ，被告犯行洵堪認定。
二、按被告行為後，槍砲彈藥刀械管制條例部分條文業於94年1
    月26日修正公布，並自公布日開始施行，於94年1 月28日生
    效，新法刪除舊法第10條有關改造手槍之規定，改以新法第
    8 條加以規範。故核被告所為，依裁判時之法律，係犯修正
    後槍砲彈藥刀械管制條例第8 條第4 項未經許可、持有可發
    射金屬或子彈具有殺傷力之槍砲罪；若依行為時法律，係犯
    修正前槍砲彈藥刀械管制條例第11條第4 項未經許可，持有
    具有殺傷力之改造手槍罪；經比較新舊法之結果，以行為時
    之舊法有利於被告，應依刑法第2 條第1 項但書之規定，適
    用修正前槍砲彈藥刀械管制條例第11條第4 項未經許可，持
    有具有殺傷力之改造手槍罪處斷。又原偵查檢察官雖認被告
    丁○○係與共同被告甲○○共犯修正前槍砲彈藥刀械管制條
    例第11條第4 項未經許可，持有具有殺傷力之改造手槍罪，
    惟以共同被告甲○○代乙○○攜槍出借予被告丁○○之犯罪
    情形，依刑法第28條規定，其應係與共同被告乙○○涉共犯
    修正前槍砲彈藥刀械管制條例第11條第2 項未經許可，出借
    具有殺傷力之改造手槍罪，而非與被告丁○○共犯修正前槍
    砲彈藥刀械管制條例第11條第4 項未經許可，持有具有殺傷
    力之改造手槍罪，起訴事實及所引法條未臻周延，應予更正
    。爰審酌被告犯罪動機、目的、情節、未經許可持有改造手
    槍對社會公共安全及秩序所生危害及犯罪後坦承犯行態度良
    好等一切情狀，處如主文所示之刑，並諭知罰金如易服勞役
    之折算標準。又查被告前未曾受有期徒刑以上刑之宣告，有
    臺灣高等法院被告全國前案紀錄表在卷可按，其因好奇、出
    於把玩之目的、一時失慮向同案被告乙○○借用本件改造手
    槍、經此偵審程序之進行後，當知謹慎，信無再犯之虞，本
    院認本判決所宣告之刑，以暫不執行為適當，併宣告緩刑五
    年，以勵自新。扣案仿ＧＬＯＣＫ廠十七型半自動手槍之改
    造手槍乙支（含空彈匣乙個，槍枝管制編號0000000
    000）為違禁物，併依刑法第38條第1 項第1款 諭知沒收
    。
三、共同被告乙○○、甲○○違反槍砲彈藥刀械管制條例部分俟
    其等案後後另行審結。
據上論斷，應依刑事訴訟法第299 條第1 項前段，修正前槍砲彈
藥刀械管制條例第11條第4 項，刑法第11條前段、第2 條第1 項
但書、第42條第2 項、第38條第1 項第1 款、第74條第1 款，罰
金罰鍰提高標準條例第2 條、現行法規所定貨幣單位折算新臺幣
條例第2 條，判決如主文。
本案經檢察官楊仲農到庭執行職務。
中　　華　　民　　國　　94　　年　　3 　　月　　16　　日
                  刑事第七庭    審判長法　官陳恆寬
                                      法  官許必奇
                                      法  官吳佳穎
以上正本證明與原本無異
如不服本判決應於送達後10日內向本院提出上訴狀
                                      書記官　王春森
中　　華　　民　　國　　94　　年　　3 　　月　　16　　日
附錄本案論罪科刑法條全文：
修正前槍砲彈藥刀械管制條例第11條
未經許可，製造、販賣或運輸第四條第一項第一款所稱其他可發
射金屬或子彈具有殺傷力之各式槍砲者，處五年以上有期徒刑，
併科新臺幣一千萬元以下罰金。
未經許可，轉讓、出租或出借前項所列槍砲者，處三年以上十年
以下有期徒刑，併科新臺幣七百萬元以下罰金。
意圖供自己或他人犯罪之用，而犯前二項之罪者，處無期徒刑或
七年以上有期徒刑，併科新臺幣一千萬元以下罰金。
未經許可，持有、寄藏或意圖販賣而陳列第一項所列槍砲者，處
一年以上七年以下有期徒刑，併科新臺幣七百萬元以下罰金。
第一項至第三項之未遂犯罰之。
